【裁判字號】    99,訴,1312
【裁判日期】    991229
【裁判案由】    毒品危害防制條例
【裁判全文】
臺灣臺北地方法院刑事判決              99年度訴字第1312號
公  訴  人  臺灣臺北地方法院檢察署檢察官
被      告  曾信堯
選任辯護人  趙元昊律師
            黃慧仙律師
被      告  謝明遠
選任辯護人  許瑞榮律師
上列被告等因違反毒品危害防制條例案件，經檢察官提起公訴（
九十九年度偵字第一二六九○號、第一七○八七號）及移送併辦
（臺灣士林地方法院檢察署九十九年度偵字第一三三九二號），
本院判決如下：
    主  文
曾信堯犯如附表一所示之各罪，各處如附表一所示之宣告刑。應
執行有期徒刑拾肆年。扣案之行動電話0000000000號
（含ＳＩＭ卡壹張）壹支沒收。未扣案之行動電話000000
0000號（含ＳＩＭ卡壹張）壹支沒收，如全部或一部不能沒
收時，追徵其價額。未扣案之販賣第三級毒品所得新臺幣肆拾玖
萬壹仟元與共犯謝明遠連帶沒收，如全部或一部不能沒收時，以
其財產抵償之。
謝明遠犯如附表一所示之各罪，各處如附表一所示之宣告刑。應
執行有期徒刑拾貳年。扣案之行動電話0000000000號
（含ＳＩＭ卡壹張）壹支沒收。未扣案之行動電話000000
0000號（含ＳＩＭ卡壹張）壹支沒收，如全部或一部不能沒
收時，追徵其價額。未扣案之販賣第三級毒品所得新臺幣肆拾玖
萬壹仟元與共犯曾信堯連帶沒收，如全部或一部不能沒收時，以
其財產抵償之。
其餘被訴部分無罪。
    事  實
一、曾信堯、謝明遠均明知愷他命係業經公告列為毒品危害防制
    條例第二條第二項第三款之第三級毒品，不得販賣、持有，
    竟意圖營利，共同基於販賣第三級毒品愷他命（下稱愷他命
    ）以資牟利之犯意，為下列犯行：
  (一)賴昶瑋於九十九年三月二十六日前，以行動電話00000
    00000號撥打曾信堯所有之行動電話00000000
    00號，表示欲購買愷他命之意，曾信堯即同意以每公克新
    臺幣（下同）三百元（起訴書誤載為二百八十元）之代價販
    賣重量約三百公克之愷他命予賴昶瑋，並相約在謝明遠所經
    營、位在臺北市大同區○○○路○段九四號之萬家檳榔攤進
    行交易，曾信堯旋於九十九年三月二十六日（起訴書誤載為
    九十九年三月二十七日），在萬家檳榔攤二樓，交付重量約
    三百公克之愷他命予賴昶瑋，嗣賴昶瑋於九十九年三月二十
    七日下午三時四十七分起至同年月二十八日凌晨一時五十四
    分許，以其行動電話0000000000號撥打謝明遠所
    有之行動電話0000000000號，通話如附表二編號
    二至五所示之內容後，旋前往萬家檳榔攤交付九萬元予謝明
    遠收受轉交曾信堯。
  (二)賴昶瑋於九十九年三月二十八日，以行動電話000000
    0000號撥打至曾信堯所有之行動電話00000000
    00號，通話如附表二編號六至八所示之內容，表示欲購買
    愷他命之意，約定以每公克二百九十五元之代價販賣六百公
    克之愷他命予賴昶瑋，並相約在萬家檳榔攤二樓進行交易，
    賴昶瑋復於九十九年三月二十九日下午五時五十二分許，以
    行動電話0000000000號撥打謝明遠所有之000
    0000000號行動電話，通話如附表二編號九所示之內
    容，商議販賣愷他命之價格由每公克二百九十五元降低為每
    公克二百八十元，經謝明遠表示見面再行洽談後，曾信堯即
    於同日在萬家檳榔攤二樓交付重量約六百公克（起訴書誤載
    為二公斤）之愷他命予賴昶瑋，嗣於九十九年四月三日，賴
    昶瑋以其行動電話0000000000號撥打曾信堯所有
    之行動電話0000000000號，通話如附表二編號十
    至十四所示內容後，即在萬家檳榔攤二樓交付十七萬七千元
    予曾信堯收受。
  (三)九十九年四月三日至八日間某日時許，賴昶瑋以行動電話0
    000000000號撥打至曾信堯所有之行動電話000
    0000000號，表示欲購買愷他命之意，曾信堯遂同意
    以每公克二百八十元之代價販賣重量約八百公克之愷他命予
    賴昶瑋，並相約在萬家檳榔攤二樓進行交易，由曾信堯在萬
    家檳榔攤二樓，交付重量約八百公克（起訴書誤載為一公斤
    ）之愷他命予賴昶瑋，賴昶瑋於九十九年四月八日至同年五
    月十一日間某日時及九十九年四月二十四日某時許，以其行
    動電話0000000000號先後聯絡曾信堯所有之行動
    電話0000000000號及謝明遠所有之行動電話00
    00000000號後，分別在萬家檳榔攤及基隆市○○○
    路交流道下等處交付購買愷他命之價金予曾信堯收受，或由
    謝明遠收受後轉交曾信堯，金額共計二十二萬四千元。嗣因
    警方偵辦賴昶瑋（所犯違反毒品危害防制條例案件，經基隆
    地院以九十九年度訴字第五五七號判決判處應執行有期徒刑
    八年確定）另涉犯販賣第二級毒品案件，向臺灣基隆地方法
    院（下稱基隆地院）聲請核發通訊監察書，經基隆地院法官
    核准後，持續上線監聽賴昶瑋使用之前揭行動電話0000
    000000號通訊內容，而查知賴昶瑋有於九十九年三月
    二十七、二十八、二十九日，分別與謝明遠使用之行動電話
    0000000000號在電話中洽談購買愷他命之情事，
    且賴昶瑋為警查獲後即供出愷他命之來源係曾信堯及謝明遠
    ，員警遂於九十九年五月二十六日下午七時十分許，持基隆
    地院法官核發之搜索票前往謝明遠所經營之萬家檳榔攤執行
    搜索，扣得謝明遠所有之0000000000號行動電話
    一支（含ＳＩＭ卡一張），而查知上情。
二、案經臺北縣政府警察局新莊分局（下稱新莊分局）報告臺灣
    臺北地方法院檢察署檢察官偵查起訴，以及新莊分局移送臺
    灣基隆地方法院檢察署（下稱基隆地檢署）檢察官函請臺灣
    高等法院檢察署檢察長函轉臺灣士林地方法院檢察署（下稱
    士林地檢署）檢察官移送併辦。
    理    由
壹、程序方面：
一、所謂被告以外之人於審判外之陳述，係指被告以外之人就其
    曾經參與或見聞之事實，事後追憶並於審判外為陳述者而言
    。如被告以外之人係被告犯罪之共同正犯、共犯、相對人、
    被害人或其他關係人，而於被告實行犯罪行為時與被告為言
    詞或書面對談，且其對話之本身即係構成被告犯罪行為之部
    分內容者，因非屬其事後就曾經與聞之事實所為之追憶，自
    與審判外之陳述有間，二者不容混淆。又國家基於犯罪偵查
    之目的，對被告或犯罪嫌疑人進行通訊監察，乃係以監控與
    過濾受監察人通訊內容之方式，蒐集對其有關之紀錄，並將
    該紀錄予以查扣，作為認定犯罪與否之證據，屬於刑事訴訟
    上強制處分之一種，而監聽係通訊保障及監察法（下稱通保
    法）第十三條第一項所定通訊監察方法之一，司法警察機關
    依法定程序執行監聽取得之錄音，係以錄音設備之機械作用
    ，真實保存當時通訊之內容，如通訊一方為受監察人，司法
    警察在監聽中蒐集所得之通訊者對話，若其通話本身即係被
    告進行犯罪中構成犯罪事實之部分內容，則依前開說明，自
    與所謂「審判外之陳述」無涉，應不受傳聞法則之規範，當
    然具有證據能力。至司法警察依據監聽錄音結果予以翻譯而
    製作之監聽譯文，屬於文書證據之一種，於被告或訴訟關係
    人對其譯文之真實性發生爭執或有所懷疑時，法院固應依刑
    事訴訟法第一百六十五條之一第二項規定，以適當之設備，
    顯示該監聽錄音帶之聲音，以踐行調查證據之程序，俾確認
    該錄音聲音是否為通訊者本人及其內容與監聽譯文之記載是
    否相符；或傳喚該通訊者；或依其他法定程序，為證據調查
    。倘被告或訴訟關係人對該通訊監察譯文之真實性並不爭執
    ，即無勘驗辨認其錄音聲音之調查必要性，法院於審判期日
    如已踐行提示監聽譯文供當事人辨認或告以要旨，使其表示
    意見等程序並為辯論者，其所為之訴訟程序即無不合。（最
    高法院著有九十七年度臺上字第五六一號、第五九四○號判
    決可參）。經查，依卷附通訊監察書及附表之記載（本院卷
    第七四至九十頁參照），基隆地院法官依通保法第五條第一
    項第一款規定核發通訊監察書，由司法警察執行通訊監察，
    其監聽錄音蒐證程序應屬合法，行動電話00000000
    00號、0000000000號監聽通話本身，係被告二
    人進行犯罪中構成犯罪事實之部分內容，依前開說明，自與
    所謂「審判外之陳述」無涉，不受傳聞法則之規範，當然具
    有證據能力，且本院業已於九十九年十月二十日進行附表二
    所示監聽通話錄音之勘驗程序，並於審判期日已踐行提示勘
    驗筆錄供被告二人及其辯護人辨認並告以旨，使被告二人及
    其辯護人表示意見程序（詳本院九十九年十二月一日審判筆
    錄參照），依前述說明，前揭監聽通話內容自有證據能力。
二、按被告以外之人於審判外之言詞或書面陳述，除法律有規定
    者外，不得作為證據；又被告以外之人於審判外之陳述，雖
    不符合同法第一百五十九條之一至第一百五十九條之四之規
    定，但經當事人於審判程序同意作為證據，法院審酌該言詞
    陳述或書面陳述作成時之情況，認為適當者，亦得為證據；
    又當事人、代理人或辯護人於法院調查證據時，知有第一百
    五十九條第一項不得為證據之情形，而未於言詞辯論終結前
    聲明異議者，視為有前項之同意，刑事訴訟法第一百五十九
    條第一項及第一百五十九條之五分別定有明文。查本判決下
    列所引用之各項證據方法之證據能力，當事人及辯護人於本
    院準備程序及審判期日中均未予爭執，且迄至言詞辯論終結
    前亦未再聲明異議，本院審酌該等言詞陳述及書面陳述作成
    時之情況，並無不宜作為證據之情事，依刑事訴訟法第一百
    五十九條之五之規定，自得作為證據，合先敘明。
貳、實體方面：
一、證據之認定：
  (一)訊據被告曾信堯於本院訊問、準備程序及審理中固坦承賴昶
    瑋有販賣毒品，找被告謝明遠詢問是否有管道可以買到愷他
    命，其經謝明遠之轉告後幫忙賴昶瑋找貨源，向上游「超人
    」用二十八萬元買一公斤愷他命，再以二十八萬元轉讓給賴
    昶瑋，於九十九年四月三日或八日拿一公斤愷他命萬家檳榔
    攤，請謝明遠轉交賴昶瑋，賴昶瑋於賣完愷他命後，再把貨
    款請謝明遠轉交給我或親自交給我等情。被告謝明遠於本院
    訊問、準備程序及審理中坦承曾有一次幫賴昶瑋轉交向曾信
    堯購買愷他命的錢十多萬元，其致電賴昶瑋，請賴昶瑋把錢
    拿給其，金額是曾信堯、賴昶瑋講好後，由其負責收錢，再
    轉交給曾信堯，並有幫曾信堯把愷他命交給賴昶瑋等語。惟
    均矢口否認有何販賣愷他命之犯行，被告曾信堯辯稱：我幫
    賴昶瑋向「超人」調一公斤的愷他命，賴昶瑋給我的貨款，
    「超人」說先放我這邊，等到喝酒的時候再扣款，沒有在起
    訴書附表所示時間販賣愷他命給賴昶瑋云云，被告謝明遠辯
    稱：我只有一次交毒品給賴昶瑋，有一次我拿一袋東西給賴
    昶瑋，不知道那袋是愷他命，幾天後，賴昶瑋拿十幾萬元要
    我轉交給曾信堯，我沒有在起訴書附表所示時間與曾信堯共
    同販賣愷他命云云。經查：
  1.被告曾信堯、謝明遠共同於如附表一所示之時地，以附表一
    所示金額之代價，販賣如附表一所示重量之愷他命予賴昶瑋
    之事實，業據證人賴昶瑋於本院審理中具結證稱：我記得跟
    曾信堯有交易愷他命二、三次，愷他命是曾信堯的，我知道
    曾信堯將愷他命寄託放在謝明遠那邊，曾信堯在上班，我就
    去謝明遠的檳榔攤拿愷他命，價錢、數量是跟曾信堯談，如
    果曾信堯的電話打不通，我就打電話要謝明遠跟曾信堯講，
    如附表二編號一所示之通訊譯文是曾信堯報我賺愷他命的錢
    ，就是賣愷他命可以賺錢，我們過去面對面談，談看看是多
    少錢，我先拿愷他命，賣完後，再把錢交給曾信堯，曾信堯
    給我多少愷他命，談好固定交給曾信堯的錢，賣多的就是我
    自己的錢，九十九年三月二十六日，我有在謝明遠的檳榔攤
    二樓跟曾信堯拿三百公克愷他命，每公克三百元，我當天沒
    有交錢給曾信堯，在場的人有我、曾信堯及謝明遠，如附表
    二編號二所示之通訊譯文就是曾信堯要我把愷他命的錢九萬
    元給他，我在九十九年三月二十八日交給謝明遠九萬元，曾
    信堯於九十九年三月二十九日交給我六百公克的愷他命，一
    公克二百九十五元，共計十七萬七千元，我當天沒有帶十七
    萬七千元，忘記帶多少錢，但是曾信堯還是交給我六百公克
    愷他命，是在謝明遠的檳榔攤二樓交易，這次在場的人有我
    、曾信堯，謝明遠是否在場我不記得，我會跟謝明遠聯絡，
    是因為曾信堯的手機有時候會打不通，附表二編號九所示之
    通訊譯文「就二九五喔，ㄟ二八」是我在跟謝明遠殺價，是
    否可以算一公克兩百八十元，當天我和謝明遠有在檳榔攤二
    樓見面，曾信堯也在場，後來價錢還是算一公克二百九十五
    元，九十九年四月初，曾信堯有賣八百多克愷他命給我，金
    額是一公克二百八十元，曾信堯在萬家檳榔攤二樓交給我，
    當時我沒有交錢給曾信堯，是我要拿去賣，賣完再給曾信堯
    錢，附表二編號七譯文是我和曾信堯約在基隆市○○○路的
    交流道下拿錢給曾信堯，因為我所前揭所述三次跟曾信堯拿
    愷他命所欠的錢還沒有還清，所以當天要還錢，附表二編號
    八所示之譯文我是拿三次愷他命而剩下欠曾信堯的錢給曾信
    堯等語（本院卷第二一○頁反面至第二一四頁參照），衡之
    證人賴昶瑋與被告曾信堯自九十八年十一、十二月間起因被
    告曾信堯之表弟介紹認識，賴昶瑋來找被告曾信堯之表弟時
    ，雙方均會聊天，約三、四次左右，業據被告曾信堯自承在
    卷（本院卷第四二頁反面參照），足認彼此關係良好、無何
    怨隙，賴昶瑋應無不良動機故為不利於被告曾信堯、謝明遠
    之陳述。又證人即共同被告謝明遠於偵查中具結證稱：賴昶
    瑋從九十九年三、四月起跟曾信堯買三、四次愷他命，曾信
    堯每次把愷他命拿回來的時候，都會放在我這邊，然後賴昶
    瑋就過來我這邊拿，然後曾信堯再跟我說跟他拿多少錢，然
    後賴昶瑋再拿給我，我再拿給曾信堯，賴昶瑋跟曾信堯買愷
    他命會過來我這邊，曾信堯會跟我說要給賴昶瑋多少愷他命
    、收多少錢，價錢是一公克二百七十元或二百八十元，看賴
    昶瑋有沒有跟曾信堯抱怨價錢，由曾信堯決定跟賴昶瑋拿多
    少錢，賴昶瑋每次拿三、四百或六、七百公克的愷他命等語
    ，業經本院勘驗無訛（本院卷第二百頁至第二○二頁參照）
    ，核與被告曾信堯自承：將愷他命放在謝明遠的檳榔攤，由
    謝明遠聯絡賴昶瑋來拿，賴昶瑋的貨款交給謝明遠後，再轉
    交給我等節相符。復觀諸證人賴昶瑋確實有以其00000
    00000號行動電話與被告曾信堯0000000000
    號行動電話及被告謝明遠0000000000號行動電話
    於附表二所示時間聯絡多次，並談及購買毒品愷他命之事，
    此除經證人賴昶瑋於本院審理時證述在卷外，亦為被告曾信
    堯所不爭執，而證人賴昶瑋與被告曾信堯、謝明遠通話內容
    均詳如附表二所示，復有臺北縣政府警察局新莊分局九十九
    年十月五日北縣警新刑字第○九九○○五三一四一號函暨通
    訊監察譯文附卷可憑（本院卷第一百頁至第一百四十頁參照
    ），足徵證人賴昶瑋、謝明遠上開證言與事實相符，應堪採
    信。
  2.按毒品危害防制條例所規定之販賣毒品罪，雖未明示「營利
    之意圖」為其犯罪構成要件，然「販賣」一語，在文義解釋
    上當然已寓含有買賤賣貴，而從中取利之意思存在。且從商
    業交易原理與一般社會觀念而言，販賣行為在通常情形下，
    仍係以謀取利益為其活動之主要誘因與目的。然被告曾信堯
    自始即否認有販賣愷他命之情事，致無從得知其購入愷他命
    之確實價格及是否確有買低賣高營利情事，惟販賣愷他命係
    屬違法行為，非可公然為之，販賣者販入後可任意分裝增減
    其份量再行出售，而每次交易之價格、數量，亦隨時依交易
    對象、當時行情而變動，縱或出售之價格較低，亦非當然無
    營利意圖，即便為相同價格，因份量較少亦能從中獲利，除
    經坦承犯行並能供明販入、賣出確實價量外，委難查得實情
    ，如被告自始否認到底，既無法追得上手，更難查悉有無從
    中獲利，是除非別有事證，足認係按同一價量委買或轉售，
    確未牟利外，尚難據此即認販賣之證據有所未足，否則將造
    成知過坦承者難辭重典，飾詞否認者反得僥倖，而失情理之
    平。且按一般民眾均知政府一向對毒品之查禁森嚴，且重罰
    不予寬貸，衡情倘非有利可圖，絕無平白甘冒被嚴查重罰高
    度風險之理，從而，舉凡其有償交易，除足反證其確係另基
    於某種非營利本意之關係外，通常尚難因無法查悉其販入價
    格，作為是否高價賣出之比較，諉無營利之意思阻卻販賣犯
    行之追訴（最高法院八十四年度第三次刑事庭會議決議意旨
    參照），又販賣毒品罪之所謂「意圖」，即犯罪之目的，原
    則上不以發生特定結果為必要，只需有營利之意圖為已足，
    不以買賤賣貴而從中得利為必要（最高法院九十七年度臺上
    字第二一○九號判決參照）。被告曾信堯既販賣前揭愷他命
    予證人賴昶瑋多次，同時向其收取現金，顯見雙方即有交易
    之對價關係，被告當有營利之意圖無疑，況證人賴昶瑋亦證
    稱：附表二編號九所示之監聽譯文「就二九五喔，ㄟ二八」
    是我在跟謝明遠殺價，是否可以一公克二百八十元購買愷他
    命等語（本院卷第二一二頁反面參照），核與證人謝明遠證
    述視證人賴昶瑋就購買毒品之價額是否有與曾信堯抱怨，再
    由曾信堯決定價格一節相符（本院卷第二○二頁參照），足
    認證人賴昶瑋向被告曾信堯購買毒品尚有議價之空間，若非
    被告曾信堯有利可圖，單純轉讓毒品何需議價？被告曾信堯
    交付毒品予證人賴昶瑋就價錢既有絕對之決定權，其出價並
    有議價之空間，更足認被告曾信堯交付毒品予證人賴昶瑋係
    出於營利之意圖無訛。
  3.刑法關於正犯、幫助犯之區別，係以其主觀之犯意及客觀之
    犯行為標準，凡以自己犯罪之意思而參與犯罪，無論其所參
    與者是否犯罪構成要件之行為，皆為正犯，其以幫助他人犯
    罪之意思而參與犯罪，其所參與者，苟係犯罪構成要件之行
    為，亦為正犯，必以幫助他人犯罪之意思而參與犯罪，其所
    參與者又為犯罪構成要件以外之行為，始為幫助犯。而共同
    實行犯罪行為之人，在合同意思範圍以內，各自分擔犯罪行
    為之一部，相互利用他人之行為，以達其犯罪之目的者，即
    應對於全部所發生之結果，共同負責（最高法院著有九十九
    年度臺上字第七二二八號判決可參）。聯絡毒品買賣、交付
    毒品、收取毒品買賣價金等行為，均屬販賣毒品罪構成要件
    事實之部分行為，苟有參與其事，即係分擔實行犯罪行為，
    自應負共同販賣毒品罪責。證人賴昶瑋證稱：曾信堯將愷他
    命寄放在謝明遠那邊，曾信堯在上班，我就去謝明遠的檳榔
    攤拿愷他命，如果曾信堯的電話打不通，我就打電話要謝明
    遠跟曾信堯講價錢、數量，九十九年三月二十六日我有在謝
    明遠的檳榔攤二樓跟曾信堯拿三百公克愷他命，每公克三百
    元，我在九十九年三月二十八日交給謝明遠九萬元，曾信堯
    於九十九年三月二十九日交給我六百公克的愷他命，一公克
    二百九十五元，共計十七萬七千元，是在謝明遠的檳榔攤二
    樓交易，附表二編號九通訊譯文「就二九五喔，ㄟ二八」是
    我在跟謝明遠殺價，是否可以算一公克兩百八十元，當天我
    和謝明遠有在檳榔攤二樓見面，後來價錢還是算一公克二百
    九十五元，曾信堯於九十九年四月初在謝明遠的檳榔攤二樓
    交八百多克愷他命給我，金額是一公克二百八十元等語，業
    如前述，足認被告謝明遠確有交付愷他命予證人賴昶瑋，並
    自賴昶瑋處收取販賣價金之行為，且被告謝明遠歷於警詢、
    偵訊、本院羈押庭及訊問中均自承：我跟賴昶瑋拿錢，因為
    他跟曾信堯買愷他命，沒有給曾信堯錢，所以曾信堯要我跟
    賴昶瑋要錢，曾信堯都是將愷他命放在我店裡，賴昶瑋都是
    來店裡跟我拿，曾信堯販賣愷他命給賴昶瑋都是由我所經營
    之檳榔攤出貨，賴昶瑋共向我拿約三至四次愷他命，地點都
    是在我經營的檳榔攤（臺北地檢署九十九年度偵字第一二六
    九○號卷【下稱偵查卷】第十頁反面、第十一頁參照）；賴
    昶瑋透過我共向我拿三至四次愷他命，每次數量大都是三百
    至四百公克至六百至七百公克，金額大約是十萬元至十九萬
    元，愷他命一公克約二百七十元至二百八十元（偵查卷第十
    三頁反面參照）；賴昶瑋要來找我，要給我拿給曾信堯的錢
    ，那是買愷他命的錢，我幫曾信堯跟賴昶瑋要錢，賴昶瑋跟
    曾信堯買過差不多三、四次愷他命，從九十九年三、四月開
    始，曾信堯每次把愷他命拿回來就放在我這裡，賴昶瑋會來
    我這邊拿，曾信堯就會跟我說，要拿多少愷他命給賴昶瑋，
    要跟他收多少錢，九十九年四月二十四日我用000000
    0000號行動電話與賴昶瑋0000000000號行動
    電話聯絡，賴昶瑋拿向曾信堯購買愷他命的錢給我（偵查卷
    第九二頁、本院卷第二百頁參照）；我要指認曾信堯販賣愷
    他命給賴昶瑋，都是賴昶瑋來這邊拿，我收錢再交給曾信堯
    ，我幫曾信堯收錢，也幫曾信堯交付愷他命給賴昶瑋（偵查
    卷第九八頁參照）；曾信堯的愷他命都會放在我那邊，賴昶
    瑋過來我這邊跟曾信堯購買愷他命，賴昶瑋過來這邊的時候
    ，曾信堯會跟我說拿多少給他，跟他拿多少錢，賴昶瑋到我
    那邊去拿毒品的情形大約有三、四次，曾信堯約有三、四次
    放過一公斤的愷他命在我那裡等語（本院九十九年度聲羈字
    第二四五號卷第五頁反面、第六頁參照），足認被告謝明遠
    確有為交付愷他命予賴昶瑋收受，並自賴昶瑋收取販毒價金
    之販賣毒品構成要件行為。又依附表二編號二、三、四、五
    及九之通訊監察譯文所載，均係證人賴昶瑋以電話與被告謝
    明遠聯繫確認取貨、付款，另證人賴昶瑋就九十九年三月二
    十九日之毒品交易，曾就毒品之價格與被告謝明遠議價，而
    被告謝明遠亦自承有於九十九年四月二十四日以電話向賴昶
    瑋聯絡收取販毒價金，已明顯可見雙方通話內容確實為聯絡
    毒品買賣，而販賣毒品行為，包括議定買賣毒品之重量、數
    量、價格及交付毒品、收取價金等在內，縱被告謝明遠是以
    幫助被告曾信堯之意思而交付毒品、收取價金，因其所參與
    者係犯罪構成要件之行為，依法亦為正犯。且被告謝明遠明
    知被告曾信堯從事販賣愷他命之犯罪行為，竟代為轉交毒品
    、收取價金，並與購毒之賴昶瑋為議定買賣毒品之價格等行
    為，顯與被告曾信堯就本件犯行有犯意聯絡及行為分擔，故
    被告謝明遠與被告曾信堯共同為本件販賣愷他命之事證，亦
    屬明確。
  4.按販賣毒品罪之所謂「意圖」，即犯罪之目的，原則上不以
    發生特定結果為必要，只需有營利之意圖為已足，不以買賤
    賣貴而從中得利為必要，已如前述，被告謝明遠既交付前揭
    愷他命予證人賴昶瑋，同時向賴昶瑋收取販毒價金，顯見雙
    方即有交易之對價關係，被告謝明遠當有營利之意圖無疑。
  (二)被告所辯不足採信之理由
  1.被告曾信堯雖辯稱：其以二十八萬元向上游購買一公斤愷他
    命，再以二十八萬元轉售予證人賴昶瑋，其無獲利云云。惟
    查，被告曾信堯於九十九年七月二十一日本院羈押庭供稱：
    我的酒客「阿猴」寄放愷他命在我這邊，問我有沒有管道可
    以賣給別人，因為我自己不想賣，所以就去問賴昶瑋，賴昶
    瑋說他有管道可以銷出去，我才將八百公克的愷他命交給賴
    昶瑋云云（本院九十九年度聲羈字第三二六號卷第四頁反面
    、第五頁參照），復於本院九十九年八月十八日訊問時供稱
    ：賴昶瑋有販賣毒品，因為他欠「胖胖」錢，之後他找謝明
    遠詢問是否有管道可以買到愷他命，因為賴昶瑋跟謝明遠說
    他很缺錢，他想賺錢，謝明遠就轉告我，我就幫賴昶瑋找貨
    源，我向「超人」買二十八萬元的愷他命，我也是用二十八
    萬元賣給賴昶瑋，我沒有獲利云云（本院卷(一)第十四頁反面
    參照）。則本件之交易之起緣究係「阿猴」寄放愷他命予被
    告曾信堯，再由被告曾信堯主動詢問賴昶瑋，或是賴昶瑋透
    過謝明遠請被告曾信堯尋找貨源？被告曾信堯毒品之來源究
    係「阿猴」或「超人」？被告曾信堯說詞反覆，不足採信。
    再依證人賴昶瑋所述購買毒品之過程，均係直接與被告曾信
    堯洽談所欲購買毒品之金額、數量，待被告曾信堯交付毒品
    後，證人賴昶瑋再行向他人販賣，取得販賣所得後始行交付
    被告金錢，至被告曾信堯向何人購買毒品，證人賴昶瑋並不
    知悉，已明顯可見證人賴昶瑋確係向被告曾信堯購買毒品之
    意，而非委託被告曾信堯向他人調取毒品之意。至於被告曾
    信堯或可能因無存貨，而再轉向其他上游之藥頭調貨，但此
    亦係被告曾信堯與該上游藥頭之買賣關係，要與被告曾信堯
    與證人賴昶瑋間之買賣關係無涉。
  2.被告謝明遠雖於本院更異前詞辯稱：我只有一次幫曾信堯交
    付愷他命給賴昶瑋，過了十幾天後，賴昶瑋拿十幾萬元要我
    轉交給曾信堯，曾信堯曾經有三、四次放一箱箱的東西在我
    店裡，我猜是愷他命，但曾信堯說那是煙火，我、曾信堯及
    賴昶瑋在檳榔攤的次數大約三、四次，我猜想他們這三、四
    次有進行愷他命交易云云。惟查，被告謝明遠於警詢、偵訊
    、本院羈押庭訊問及本院訊問時均供承：我從九十九年三、
    四月開始有施用愷他命，是將愷他命摻入香菸中以火點燃後
    吸食煙霧，愷他命是曾信堯放在延平北路五段九四號的檳榔
    攤二樓，我沒有經過他的同意拿的，我自己有買過愷他命，
    每次買一、二公克，是用夾鏈袋包裝好的等語（偵查卷第十
    一頁反面、第九八頁、本院九十九年度聲羈字第二四五號卷
    第五頁反面、本院卷(一)第十三頁反面參照），足認被告謝明
    遠本身有接觸愷他命之經驗，且參以被告謝明遠供承：曾信
    堯要我轉交給賴昶瑋的東西，我有捏一捏紙袋，裡面是軟軟
    一包一包的東西等語（本院卷(一)第十三頁反面參照），則以
    被告謝明遠購買愷他命之經驗均係以夾鏈袋分裝，應可知悉
    曾信堯託其轉交賴昶瑋之物品係以軟質夾鏈袋包裝之愷他命
    ，與煙火包裝之大小及觸摸之質感係硬物明顯不同，復徵之
    警察持票搜索被告謝明遠位在臺北市松山區○○○路九二號
    三○四室之居所，當場查獲白色細結晶一袋（驗餘淨重一點
    二九三五公克），經交通部民用航空局航空醫務中心鑑定結
    果，確含愷他命成分，有該局九十九年六月十一日航藥鑑字
    第○九九三八五四號鑑定書一紙在卷可憑（偵查卷第一四四
    頁參照），被告謝明遠為警採集之尿液送驗結果，亦呈愷他
    命陽性反應，有臺灣檢驗科技股份有限公司濫用藥物檢驗報
    告一紙在卷可查（偵查卷第一四五頁參照），均可證被告謝
    明遠確有施用愷他命之情，況被告曾信堯供稱：賴昶瑋透過
    謝明遠向其尋找愷他命之貨源等語，則被告謝明遠已明確向
    曾信堯表示欲尋找愷他命，曾信堯委請謝明遠轉交物品予賴
    昶瑋，謝明遠焉有可能不知該物品係愷他命？被告謝明遠所
    辯不知交付賴昶瑋物品為何，顯係卸責之詞，不足採信。
  (三)綜上所述，本件事證已臻明確，被告曾信堯、謝明遠以前揭
    情詞否認犯行，要屬事後卸責諉過之詞，無可採信，其等意
    圖營利而於上開時、地，販賣愷他命之犯行，亦堪認定，應
    依法論科。
二、論罪科刑之法律理由：
  (一)查愷他命為毒品危害防制條例第二條第二項第三款所規定之
    第三級毒品，核被告曾信堯、謝明遠所為，均係犯毒品危害
    防制條例第四條第三項之販賣第三級毒品罪。被告二人持有
    第三級毒品愷他命係為販賣，其等持有之低度行為，應為販
    賣之高度行為吸收，不另論罪。
  (二)被告曾信堯、謝明遠間有犯意聯絡及行為分擔，為共同正犯
    。
  (三)被告二人所為三次販賣第三級毒品犯行，犯意各別，行為互
    殊，應予分論併罰。
  (四)爰審酌被告曾信堯前無犯罪紀錄，素行尚可，被告謝明遠有
    妨害自由、重利、槍砲、傷害等犯罪科刑紀錄（於本件不構
    成累犯），素行欠佳，有臺灣高等法院被告前案紀錄表二件
    在卷可參，被告曾信堯不思依循正軌賺取金錢，被告謝明遠
    交友不慎，均明知賴昶瑋購毒之目的係為轉賣營利，竟無視
    政府反毒政策及宣導，仍意圖營利而販賣鉅量之第三級毒品
    予賴昶瑋，影響所及，非僅他人之生命、身體將可能受其侵
    害，社會、國家之法益亦不能免，因此衍生犯罪、流毒甚深
    ，當非個人一己之生命、身體法益所可比擬，自應嚴厲規範
    ，且犯罪後未坦承全部犯行，惡性非輕，兼衡其等犯罪所得
    、犯罪動機、目的、手法及被告謝明遠所參與者僅代為轉交
    毒品、收取價金之行為分擔等一切情狀，分別量處如主文所
    示之刑，並就被告曾信堯、謝明遠分別定其應執行之刑為有
    期徒刑十四年、十二年，以資懲儆。
  (五)沒收部分：
  1.按犯毒品危害防制條例第四條至第九條之罪者，其供犯罪所
    用或因犯罪所得之財物，均沒收之，如全部或一部不能沒收
    時，追徵其價額或以其財產抵償之，毒品危害防制條例第十
    九條第一項定有明文；又毒品危害防制條例第十九條第一項
    規定，犯同條例第四條至第九條之罪者，其供犯罪所用或因
    犯罪所得之財物，均沒收之，但並無「不問屬於犯人與否沒
    收之」之特別規定，自應仍有刑法第三十八條第一項第三款
    、第三項前段之適用，即以屬於犯人所有者為限，始得沒收
    之；又因毒品危害防制條例第十九條第一項係採義務沒收主
    義，故犯罪所得之對價，不問其中成本若干，利潤多少，均
    應全部諭知沒收，且該條所稱「追徵其價額」者，必限於所
    沒收之物為金錢以外之其他財物而無法沒收時，始應追徵其
    價額，使其繳納與原物相當之價額，如所得財物為金錢而無
    法沒收時，應以其財產抵償之，而不發生追徵價額之問題。
    又共同正犯犯罪所得之財物為現金時，因共同正犯應就全部
    犯罪結果負其責任，而合併計算犯罪所得，且於全部或一部
    不能沒收時以其財產抵償之，但為避免執行時發生重複沒收
    、抵償之情形，故各共同正犯之間係採「連帶沒收主義」，
    於裁判時應諭知被告共同犯罪所得之財物應與其他共同正犯
    「連帶沒收之」。另在共同正犯之場合，基於共同犯罪行為
    ，應由共犯各負全部責任之理論，對於共犯間「供犯罪所用
    或犯罪預備之物」，祇要屬於共犯中一人所有，即得對於其
    餘共犯為沒收之諭知。
  2.被告謝明遠持用之行動電話0000000000號手機（
    含ＳＩＭ卡一張）一支，乃係供被告謝明遠聯絡販賣第三級
    毒品所用，屬被告謝明遠所有，經被告謝明遠於本院供明在
    卷（本院卷(一)第十二頁反面、第二五三頁反面參照），應依
    毒品危害防制條例第十九條第一項規定宣告沒收，被告曾信
    堯持用之行動電話0000000000號手機（含ＳＩＭ
    卡一張）係供被告曾信堯聯絡販賣第三級毒品所用，且屬被
    告曾信堯所有，此經被告曾信堯於本院供明在卷（本院卷(一)
    第十五頁反面參照），雖未扣案，但既無證據證明業已滅失
    ，即仍應依同條例第十九條第一項規定諭知沒收，如全部或
    一部不能沒收時，應追徵其價額。
  3.另被告二人如附表一所示販賣毒品之犯罪所得（未扣案），
    爰依毒品危害防制條例第十九條第一項規定，於各次犯行中
    宣告沒收，且依共犯責任共同原則，就犯罪所得部分應諭知
    連帶沒收。又相關犯罪所得之財物未據扣案，如全部或一部
    不能沒收時，自應以被告曾信堯之財產抵償或以被告謝明遠
    之財產連帶抵償之。
  4.至本件自被告謝明遠位於臺北市松山區○○○路九二號及臺
    北市大同區○○○路○段四號四樓之三住處分別查扣之十五
    萬六千元、新光銀行存摺一本及本票五張，雖係被告謝明遠
    所有，然均乏證據證明與本件販賣毒品之犯罪事實有所關聯
    ，自不予宣告沒收。另於被告謝明遠住處扣案之愷他命一袋
    （驗餘淨重一點二九三五公克），雖屬違禁物，但因被告謝
    明遠本身有施用愷他命之情形，此經被告謝明遠於警詢、偵
    查中供明在卷，且被告謝明遠為警查獲當日採尿送驗結果，
    確呈愷他命陽性反應，如前所述，自難遽認扣案之愷他命即
    係供本件販賣愷他命所用或預備，亦難認與本件販賣該等毒
    品之犯行有所關聯，自不予宣告沒收，併此敘明。
  (六)士林地檢署檢察官以九十九年度偵字第一三三九二號併辦意
    旨書移送併辦被告曾信堯違反毒品危害防制條例第四條第三
    項之販賣第三級毒品案件，如前所述，被告曾信堯就併辦意
    旨書附表編號三、四、六所示犯行，與上開事實一之部分所
    記載被告曾信堯販賣第三級毒品之犯行，為實質上一罪之關
    係，本院自得就檢察官上開併辦部分，於本件併為審理、判
    決，附此敘明。
、無罪部分
一、公訴意旨略以：被告曾信堯、謝明遠明知愷他命係毒品危害
    防制條例第二條第二項第三款所稱之第三級毒品，依法不得
    販賣。竟共同基於販賣愷他命牟利之犯意聯絡，於如附表三
    所示之時間，在臺北市大同區○○○路○段九四號，謝明遠
    經營之萬家檳榔攤內或其他不（起訴書漏載「詳」）處所，
    以每公克二百八十元或三百元之價格，販賣愷他命予賴昶瑋
    （賴昶瑋販賣愷他命部分另案經基隆地檢署檢察官起訴）。
    嗣謝明遠、賴昶瑋於九十九年五月二十六日分別為警查獲，
    並循線查知上情。因認被告二人均涉犯毒品危害防制條例第
    四條第三項之販賣第三級毒品罪嫌等語。
二、按犯罪事實應依證據認定，無證據不得認定犯罪事實；又不
    能證明被告犯罪者，應諭知無罪之判決，刑事訴訟法第一百
    五十四條第二項、第三百零一條第一項分別定有明文。又事
    實之認定，應憑證據，如未能發現相當證據，或證據不足以
    證明，自不能以推測或擬制之方法，為裁判基礎；且認定不
    利於被告之事實須依積極證據，苟積極證據不足為不利於被
    告事實之認定時，即應為有利於被告之認定，最高法院著有
    四十年臺上字第八六號、三十年上字第八一六號判例意旨參
    照。次按刑事訴訟法第一百六十一條第一項規定：檢察官就
    被告犯罪事實，應負舉證責任，並指出證明之方法。其立法
    理由：「為確實促使檢察官負舉證責任及防止濫行起訴…檢
    察官對於被告之犯罪事實，自應負提出證據及說明之實質責
    任」。因此，公訴案件犯罪證據之蒐集及提起公訴後，對犯
    罪事實之舉證責任與指出證明之方法，均屬公訴人之職責，
    原則上法院僅於當事人之主張及舉證範圍內進行調查證據，
    其經法定程序調查證據之結果，認已足以證明犯罪事實時，
    始得為犯罪事實之認定。若其為訴訟上之證明，於通常一般
    人仍有合理之懷疑存在，尚未達於可確信其真實之程度者，
    在該合理懷疑尚未剔除前，自不能為有罪之認定。且法院不
    得以偵查機關關於某種犯罪之調查不易，即放棄上開原則之
    堅持，致有違背刑事訴訟無罪推定及嚴格證明之原則。是以
    ，倘檢察官所提出之證據，不足為被告有罪之積極證明，或
    其指出證明之方法，無從說服法院以形成被告有罪之心證，
    基於無罪推定之原則，自應為被告無罪判決之諭知（最高法
    院著有九十二年臺上字第一二八號判例要旨及九十四年度臺
    上字第二○三三號判決要旨參照）。
三、公訴意旨認被告曾信堯、謝明遠另有附表三所示販賣第三級
    毒品愷他命予賴昶瑋五次之犯行，無非係以證人賴昶瑋於警
    詢、偵訊之證述、被告謝明遠之供述及證詞、被告曾信堯之
    供述及通訊監察譯文為其主要論據。惟查：
  (一)按我國刑法業於九十五年七月一日修正公布施行，已將舊刑
    法第五十六條連續犯之規定予以刪除，故行為人所為之各次
    犯行應予分別獨立評價，若均構成犯罪，應予分論併罰而論
    以數罪；故檢察官起訴時對於被告各次犯行之犯罪時間應可
    得確定，以免因起訴之犯罪事實不明確，損及被告之防禦權
    。經查，檢察官起訴書所載關於被告曾信堯、謝明遠販賣愷
    他命予賴昶瑋之犯罪事實內容，僅記載為：「於附表所示之
    時間，在臺北市大同區○○○路○段九四號，謝明遠經營之
    萬家檳榔攤內或其他不（起訴書漏撰「詳」）處所，以每公
    克二百八十元或三百元之價格，販賣第三級毒品愷他命予賴
    昶瑋」，另起訴書之附表則記載如附表三所示（起訴書第五
    、六頁參照），故起訴之犯罪事實就被告二人係分別於何時
    、何地、以多少價格販賣多少數量之愷他命與賴昶瑋各節，
    檢察官並未於起訴書中具體指明。
  (二)雖被告曾信堯於偵訊時坦承有交付愷他命予賴昶瑋，係寄放
    在萬家檳榔攤，由謝明遠代為交付等語，惟各次交付愷他命
    之時間、地點、數量為何則分別供述如下，1.九十九年六月
    二十九日警詢時供稱：我只有一次將「阿猴」寄放在我這裡
    的愷他命交給賴昶瑋去販售，時間我忘記了，地點是約在臺
    北市○○○路全國加油站前，「阿猴」告訴我每一百公克要
    回收二萬八千元，因此總計要收回二十二萬四千元（偵查卷
    第一五五頁參照）；2.九十九年七月二十一日偵訊時供稱：
    五月九日凌晨在重慶北路的全國加油站把八百公克的愷他命
    交賴昶瑋，叫他回我二十二萬四千元（臺北地檢署九十九年
    度偵字第一七○八七號卷第四頁參照）；3.九十九年七月二
    十一日本院羈押庭訊問：九十九年四月底或五月初在重慶北
    路的全國加油站把八百公克的愷他命交給賴昶瑋，賴昶瑋應
    該交給我二十二萬四千元，只交給我三萬元（本院九十九年
    度聲羈字第三二六號卷第五頁參照）；4.九十九年八月三日
    偵訊：五月十一日的前幾天，賴昶瑋跟我拿一次一公斤的愷
    他命，以一公斤二十八萬元的代價，先將愷他命寄放在謝明
    遠的檳榔攤，由謝明遠交給賴昶瑋（同上卷第三八頁參照）
    ；5.九十九年八月十八日本院訊問：九十九年四月三日還是
    四月八日，我將一公斤愷他命拿到謝明遠的檳榔攤，請謝明
    遠拿給賴昶瑋，賴昶瑋的貨款交給謝明遠後再交給我（本院
    卷第十四頁反面、第十五頁參照）。顯見縱使被告曾信堯於
    警詢、偵訊時坦承交付愷他命予賴昶瑋之行為，然被告交付
    愷他命予賴昶瑋之次數、時間，究竟有無達附表三所載之次
    數，顯有疑問，且被告曾信堯於歷於警詢、偵訊及本院時自
    陳轉讓愷他命予賴昶瑋之時間、數量，有所未合，究竟何次
    供述之內容與事實完全相符，即端賴有無其他補強證據可資
    佐證。
  (三)復觀諸證人賴昶瑋於警偵訊歷次證述內容為：1.九十九年六
    月三日偵訊：有跟曾信堯買過愷他命，記得是九十九年三、
    四月間，買過一、二次，（後改稱）應該是二、三次，每次
    拿的不一定，二百多公克二次，八百公克是最後一次（偵查
    卷第一一六、一一七頁參照）；2.九十九年六月三十日警詢
    ：我大約向曾信堯購買愷他命超過十次以上，每次購買數量
    最多為二顆（二公斤）次數不記得，二百、三百、六百、八
    百、九百、一千四百公克不等（偵查卷第一五六頁反面參照
    ）；3.九十九年七月八日偵訊：我跟曾信堯買過愷他命大約
    有十次，數量最多二公斤，時間不太記得（偵查卷第一九七
    頁參照）；4.九十九年七月十三日警詢：九十九年三月二十
    五日我要去謝明遠的檳榔攤向曾信堯拿愷他命，九十九年三
    月二十八日我去謝明遠的檳榔攤找曾信堯，拿愷他命，但當
    時我拿了多少沒有印象，九十九年四月三日我在謝明遠的檳
    榔攤內等曾信堯過來拿愷他命給我，後來他拿五百公克的愷
    他命給我（偵查卷第二二三、二二四頁參照）；5.九十九年
    八月三日偵訊：四月八日的前二、三天在謝明遠的檳榔攤，
    曾信堯的朋友拿八百公克愷他命給我，曾信堯有給我二公斤
    的愷他命，地點在檳榔攤（九十九年度偵字第一七○八七號
    卷第三七頁參照）。可知證人賴昶瑋對於被告曾信堯各次販
    賣愷他命之時間、次數、數量前後不一，多次證稱「不記得
    、沒印象」，購買次數先稱：一、二次，二、三次云云，後
    又改稱：十次以上云云，參以被告曾信堯於偵查及本院訊問
    時雖坦承轉讓愷他命予賴昶瑋，然其所供述之時間、地點及
    數量，核與證人賴昶瑋之證述不相吻合，則在欠缺其他補強
    證據下，殊難僅憑被告曾信堯之供述及證人賴昶瑋不一致之
    證述內容，逕認被告曾信堯另有如附表三所示販賣愷他命之
    犯行。
  (四)再參酌卷附被告謝明遠使用之行動電話000000000
    0號與賴昶瑋使用之行動電話0000000000號通訊
    監察譯文內容（偵查卷第四四至八十頁、第一二二至一四一
    頁、第一六二至一九三頁參照），可知證人賴昶瑋與被告曾
    信堯、謝明遠曾多次以持用之手機聯絡，此亦為被告曾信堯
    、謝明遠及證人賴昶瑋所不爭執。依上開通訊監察譯文，固
    可認定被告曾信堯、謝明遠與證人賴昶瑋於上開時間確有多
    次以電話聯繫之事實，惟上開通訊內容是否雙方談論愷他命
    交易事宜、是否確已達成買賣愷他命之合意、並已完成愷他
    命交易等情，僅依譯文記載內容尚非明確，佐以經提示譯文
    內容後，證人賴昶瑋證稱有與被告曾信堯於電話中談到要購
    買愷他命，與被告謝明遠聯絡取貨、交錢之事，但除如附表
    一所示之三次交易愷他命外，其餘僅係交付酒錢及給付購買
    愷他命的貨款，其購買愷他命的錢沒有一次付清，會累積計
    算，貨款係陸續交付等情，足認被告曾信堯與證人賴昶瑋交
    易毒品之方式，係被告曾信堯或謝明遠一次交付足額之毒品
    數量，證人賴昶瑋取回後轉售，再將貨款陸續清償，是以上
    開通訊監察譯文尚有陸續聯絡交付數次購毒之貨款，實難僅
    憑上開通訊監察譯文內容即認被告曾信堯、謝明遠有為附表
    三所示販賣愷他命予證人賴昶瑋之犯行。
  (五)因被告之犯罪時間為何，實屬起訴範圍之重要內容，此乃影
    響被告之防禦權，已如前述，則本件起訴書所載犯罪事實關
    於被告曾信堯、謝明遠販賣愷他命之時間為何，並非具體，
    且經本院調查後，檢察官所指附表三所示五次犯行之行為時
    間、地點等仍不明確且無積極證據可以證明。綜上，本件在
    檢察官未能進一步舉證被告曾信堯、謝明遠另有附表三所示
    販賣五次愷他命予賴昶瑋之情形下，此部分犯行即屬欠缺積
    極證據而不能證明，自應為被告曾信堯、謝明遠有利之認定
    。故被告曾信堯、謝明遠否認有如附表三所示五次販賣愷他
    命犯行，即屬可採。此外，復查無其他積極證據足以證明被
    告曾信堯、謝明遠有公訴意旨所指附表三所示之犯行，自屬
    不能證明被告曾信堯、謝明遠犯罪，應諭知如附表三所示被
    訴之部分為無罪之判決。
四、士林地檢署九十九年度偵字第一三三九二號併辦意旨略以：
    被告曾信堯與謝明遠明知愷他命係毒品危害防制條例第二條
    第二項第三款所稱之第三級毒品，依法不得販賣。竟共同基
    於販賣愷他命牟利之犯意聯絡，於附表三所示時間，在臺北
    市大同區○○○路○段九四號，謝明遠經營之萬家檳榔攤內
    或其他不（併案意旨書漏載「詳」）處所，以每公克二百八
    十元或三百元之價格，販賣愷他命予賴昶瑋，因認被告二人
    均涉犯毒品危害防制條例第四條第三項之販賣第三級毒品罪
    嫌，與本案起訴部分關係屬同一事實，應將卷證併由本院審
    理等語。惟本院既認本案起訴如附表三所示部分應為被告二
    人無罪之諭知，已如前述，即與併辦部分不生任何實質上一
    罪之法律上同一案件關係，是前開併辦如附表三所示部分即
    非在本院審理範圍之內，應退回檢察官另為適法之處理，附
    此敘明。
據上論斷，應依刑事訴訟法刑事訴訟法第二百九十九條第一項前
段、第三百零一條第一項，毒品危害防制條例第四條第三項、第
十九條第一項，刑法第十一條、第二十八條、第五十一條第五款
、第九款、第十款，判決如主文。
本案經檢察官蔡甄漪到庭執行職務。
中    華    民    國    99    年    12    月    29    日
                  刑事第九庭審判長法  官  林怡秀
                                  法  官  劉素如
                                  法  官  徐淑芬
上正本證明與原本無異。
如不服本判決應於收受送達後十日內向本院提出上訴書狀，並應
敘述具體理由；其未敘述上訴理由者，應於上訴期間屆滿後二十
日內向本院補提理由書（均須按他造當事人之人數附繕本）「切
勿逕送上級法院」。
                                  書記官  劉郅享
中    華    民    國    99    年    12    月    29    日
附錄本案論罪科刑法條全文
毒品危害防制條例第四條
製造、運輸、販賣第一級毒品者，處死刑或無期徒刑；處無期徒
刑者，得併科新臺幣二千萬元以下罰金。
製造、運輸、販賣第二級毒品者，處無期徒刑或七年以上有期徒
刑，得併科新臺幣一千萬元以下罰金。
製造、運輸、販賣第三級毒品者，處五年以上有期徒刑，得併科
新臺幣七百萬元以下罰金。
製造、運輸、販賣第四級毒品者，處三年以上十年以下有期徒刑
，得併科新臺幣三百萬元以下罰金。
製造、運輸、販賣專供製造或施用毒品之器具者，處一年以上七
年以下有期徒刑，得併科新臺幣一百萬元以下罰金。
前五項之未遂犯罰之。
附表一
┌──┬─────┬─────┬───────┬───┬──────┬────────────┬────────────┐
│編號│時間（民國│ 地   點  │數量及金額（新│對  象│  所犯罪名  │      曾信堯之宣告刑    │      謝明遠之宣告刑    │
│    │）        │          │臺幣）        │      │            │                        │                        │
├──┼─────┼─────┼───────┼───┼──────┼────────────┼────────────┤
│ 一 │九十九年三│萬家榔檳攤│三百公克、九萬│賴昶瑋│共同販賣第三│處有期徒刑伍年陸月。扣案│處有期徒刑伍年貳月。扣案│
│    │月二十六日│二樓      │元之愷他命一包│      │級毒品罪    │之行動電話0000000│之行動電話0000000│
│    │（起訴書誤│          │（起訴書誤載為│      │            │二三一號壹支（含ＳＩＭ卡│二三一號壹支（含ＳＩＭ卡│
│    │載為九十九│          │每公克二百八十│      │            │壹張）沒收。未扣案之行動│壹張）沒收。未扣案之行動│
│    │年三月二十│          │元之代價販賣六│      │            │電話0000000000│電話0000000000│
│    │七日某時許│          │百公克）      │      │            │號壹支（含ＳＩＭ卡壹張）│號壹支（含ＳＩＭ卡壹張）│
│    │，即起訴書│          │              │      │            │沒收，如全部或一部不能沒│沒收，如全部或一部不能沒│
│    │附表編號三│          │              │      │            │收時，追徵其價額。未扣案│收時，追徵其價額。未扣案│
│    │）        │          │              │      │            │之販賣第三級毒品所得新臺│之販賣第三級毒品所得新臺│
│    │          │          │              │      │            │幣玖萬元與共犯謝明遠連帶│幣玖萬元與共犯曾信堯連帶│
│    │          │          │              │      │            │沒收，如全部或一部不能沒│沒收，如全部或一部不能沒│
│    │          │          │              │      │            │收時，以其財產抵償之。  │收時，以其財產抵償之。  │
├──┼─────┼─────┼───────┼───┼──────┼────────────┼────────────┤
│ 二 │九十九年三│同上      │六百公克（起訴│同上  │同上        │處有期徒刑伍年捌月。扣案│處有期徒刑伍年肆月。扣案│
│    │月二十九日│          │書誤載為二公斤│      │            │之行動電話0000000│之行動電話0000000│
│    │（起訴書誤│          │）、十七萬七千│      │            │二三一號壹支（含ＳＩＭ卡│二三一號壹支（含ＳＩＭ卡│
│    │載為九十九│          │元之愷他命一包│      │            │壹張）沒收。未扣案之行動│壹張）沒收。未扣案之行動│
│    │年三月二十│          │              │      │            │電話0000000000│電話0000000000│
│    │八日後某時│          │              │      │            │號壹支（含ＳＩＭ卡壹張）│號壹支（含ＳＩＭ卡壹張）│
│    │許，即起訴│          │              │      │            │沒收，如全部或一部不能沒│沒收，如全部或一部不能沒│
│    │書附表編號│          │              │      │            │收時，追徵其價額。未扣案│收時，追徵其價額。未扣案│
│    │四）      │          │              │      │            │之販賣第三級毒品所得新臺│之販賣第三級毒品所得新臺│
│    │          │          │              │      │            │幣拾柒萬柒仟元與共犯謝明│幣拾柒萬柒仟元與共犯曾信│
│    │          │          │              │      │            │遠連帶沒收，如全部或一部│堯連帶沒收，如全部或一部│
│    │          │          │              │      │            │不能沒收時，以其財產抵償│不能沒收時，以其財產抵償│
│    │          │          │              │      │            │之。                    │之。                    │
├──┼─────┼─────┼───────┼───┼──────┼────────────┼────────────┤
│ 三 │九十九年四│同上      │八百公克（起訴│同上  │同上        │處有期徒刑伍年拾月。扣案│處有期徒刑伍年陸月。扣案│
│    │月三日至八│          │書誤載為一公斤│      │            │之行動電話0000000│之行動電話0000000│
│    │日間某日時│          │）、二十二萬四│      │            │二三一號壹支（含ＳＩＭ卡│二三一號壹支（含ＳＩＭ卡│
│    │許（即起訴│          │千元之愷他命一│      │            │壹張）沒收。未扣案之行動│壹張）沒收。未扣案之行動│
│    │書附表編號│          │包            │      │            │電話0000000000│電話0000000000│
│    │六）      │          │              │      │            │號壹支（含ＳＩＭ卡壹張）│號壹支（含ＳＩＭ卡壹張）│
│    │          │          │              │      │            │沒收，如全部或一部不能沒│沒收，如全部或一部不能沒│
│    │          │          │              │      │            │收時，追徵其價額。未扣案│收時，追徵其價額。未扣案│
│    │          │          │              │      │            │之販賣第三級毒品所得新臺│之販賣第三級毒品所得新臺│
│    │          │          │              │      │            │幣貳拾貳萬肆仟元與共犯謝│幣貳拾貳萬肆仟元與共犯曾│
│    │          │          │              │      │            │明遠連帶沒收，如全部或一│信堯連帶沒收，如全部或一│
│    │          │          │              │      │            │部不能沒收時，以其財產抵│部不能沒收時，以其財產抵│
│    │          │          │              │      │            │償之。                  │償之。                  │
└──┴─────┴─────┴───────┴───┴──────┴────────────┴────────────┘
附表二
┌───┬───────┬─────────┬────────────────┬─────┬────────┐
│ 編號 │   通話時間   │通話主體（發話方→│            監聽內容            │通訊監察書│基地台位置      │
│      │              │受話方，以下註明「│                                │編號      │                │
│      │              │A」者為受監察電話 │                                │          │                │
│      │              │）                │                                │          │                │
├───┼───────┼─────────┼────────────────┼─────┼────────┤
│  一  │99年3月24日   │B：曾信堯（       │B：喂。                         │99年基地聲│基隆市安樂區外寮│
│      │04：31：34    │0000000000）→A： │A：喂。                         │監字第    │里基金一路56號6 │
│      │              │賴昶瑋（0000000000│B：你很難請耶。                 │000083號  │樓屋頂          │
│      │              │）                │A：我?                          │          │                │
│      │              │                  │B：嗯。                         │          │                │
│      │              │                  │A：怎麼講?                      │          │                │
│      │              │                  │B：要叫你來都沒辦法來。         │          │                │
│      │              │                  │A：在忙啦。                     │          │                │
│      │              │                  │B：很忙喔。                     │          │                │
│      │              │                  │A：別這樣啦。                   │          │                │
│      │              │                  │B：事業都做很大厚。             │          │                │
│      │              │                  │A：別這樣啦。                   │          │                │
│      │              │                  │B：要介紹你，報你賺錢的，你一次 │          │                │
│      │              │                  │   都不理我耶。                 │          │                │
│      │              │                  │A：沒有啦，我哪敢不理你。       │          │                │
│      │              │                  │B：看明天什麼時候? 還是要來君悅 │          │                │
│      │              │                  │   找我。                       │          │                │
│      │              │                  │A：你要去君悅。                 │          │                │
│      │              │                  │B：嗯。                         │          │                │
│      │              │                  │A：說真的我沒辦法，我差不多，你 │          │                │
│      │              │                  │   幾點會過去?                  │          │                │
│      │              │                  │B：不一定。                     │          │                │
│      │              │                  │A：不然我們早一點約在店裡好不好 │          │                │
│      │              │                  │   ?                            │          │                │
│      │              │                  │B：多早?                        │          │                │
│      │              │                  │A：差不多，忠孝東路離那裡多遠?  │          │                │
│      │              │                  │B：你說早上嗎?                  │          │                │
│      │              │                  │A：不是，我說晚上，晚上，很近嗎?│          │                │
│      │              │                  │B：忠孝東路哪裡啊?              │          │                │
│      │              │                  │A：我是說我們店裡耶，檳榔攤。   │          │                │
│      │              │                  │B：我知道啊。                   │          │                │
│      │              │                  │A：要去忠孝東路會差很遠嗎?      │          │                │
│      │              │                  │B：不會啊。                     │          │                │
│      │              │                  │A：不會厚。                     │          │                │
│      │              │                  │B：看你忠孝東路哪裡啊?          │          │                │
│      │              │                  │A：我晚上跟別人約八九點在那裡。 │          │                │
│      │              │                  │B：你要約在那裡?                │          │                │
│      │              │                  │A：我說，八九點我跟人家，人家跟 │          │                │
│      │              │                  │   我約那個忠孝東路，我差不多六 │          │                │
│      │              │                  │   七點就過去找你了，好不好?    │          │                │
│      │              │                  │B：六七點，你再打給我?          │          │                │
│      │              │                  │A：好啊好啊。真的很忙，不是不過 │          │                │
│      │              │                  │   去啦，好嗎?                  │          │                │
│      │              │                  │B：好啦。                       │          │                │
│      │              │                  │A：歹勢歹勢。                   │          │                │
│      │              │                  │B：嗯。                         │          │                │
├───┼───────┼─────────┼────────────────┼─────┼────────┤
│  二  │99年3月27日   │A：賴昶瑋（091385 │B：喂。                         │99年基地聲│不詳            │
│      │15：47：18    │5572）→B：謝明遠 │A：喂。謝董嗎?                  │監字第    │                │
│      │              │（0000000000）    │B：對啊。                       │000083號  │                │
│      │              │                  │A：我今天會過去喔。             │          │                │
│      │              │                  │B：大概幾點?                    │          │                │
│      │              │                  │A：我，你，你們需要，我收帳收一 │          │                │
│      │              │                  │   收，應該會八、九點差不多左右 │          │                │
│      │              │                  │   。                           │          │                │
│      │              │                  │B：OK，好啦。                   │          │                │
│      │              │                  │A：好不好?                      │          │                │
│      │              │                  │B：嗯。                         │          │                │
│      │              │                  │A：我睡起來就馬上先打給你們啦。 │          │                │
│      │              │                  │B：嗯，好。                     │          │                │
│      │              │                  │A：不好意思啦，跟你講一下。     │          │                │
│      │              │                  │B：嗯，OK。                     │          │                │
├───┼───────┼─────────┼────────────────┼─────┼────────┤
│  三  │99年3月27日   │B：謝明遠（0000000│A：喂。                         │99年基地聲│基隆市安樂區樂利│
│      │23：18：10    │231）→A：賴昶瑋（│B：到哪裡了?                    │監字第    │三街263巷75號4樓│
│      │              │0000000000）      │A：我在路上了。                 │000083號  │                │
│      │              │                  │B：喔，好。                     │          │                │
│      │              │                  │A：好。                         │          │                │
├───┼───────┼─────────┼────────────────┼─────┼────────┤
│  四  │99年3月28日   │A：賴昶瑋（091385 │B：喂。                         │99年基地聲│基隆市仁愛區忠二│
│      │01：42：39    │5572）→B：謝明遠 │A：喂。在哪?                    │監字第    │路58號          │
│      │              │（0000000000）    │B：在西門町啊。                 │000083號  │                │
│      │              │                  │A：是喔。                       │          │                │
│      │              │                  │B：怎麼了?                      │          │                │
│      │              │                  │A：我要去找你啊。               │          │                │
│      │              │                  │B：現在啊。                     │          │                │
│      │              │                  │A：對啊。                       │          │                │
│      │              │                  │B：好啦好啦，待會見喔，BYEBYE。 │          │                │
│      │              │                  │A：那我先過去喔。               │          │                │
│      │              │                  │B：好。                         │          │                │
├───┼───────┼─────────┼────────────────┼─────┼────────┤
│  五  │99年3月28日   │A：賴昶瑋（091385 │B：喂。                         │99年基地聲│臺北縣三重市仁義│
│      │01：54：39    │5572）→B：謝明遠 │A：喂，你可以叫他幫我先開門嗎?  │監字第    │街327號14樓     │
│      │              │（0000000000）    │B：喔，好， 你打上去啊，喂，喂，│000083號  │                │
│      │              │                  │   0000000000。                 │          │                │
│      │              │                  │A：838729?                      │          │                │
│      │              │                  │B：868729。                     │          │                │
│      │              │                  │A：好，868729?                  │          │                │
│      │              │                  │B：嗯。                         │          │                │
│      │              │                  │A：好。                         │          │                │
├───┼───────┼─────────┼────────────────┼─────┼────────┤
│  六  │99年3月28日   │B：曾信堯（       │A：喂。                         │99年基地聲│不詳            │
│      │07：31：28    │0000000000）→A： │B：喂，你在哪?                  │監字第    │                │
│      │              │賴昶瑋（0000000000│A：在基隆啊。                   │000083號  │                │
│      │              │）                │B：是喔。                       │          │                │
│      │              │                  │A：嗯。                         │          │                │
│      │              │                  │B：基隆沒有辦法勒。             │          │                │
│      │              │                  │A：嗯。                         │          │                │
│      │              │                  │B：基隆沒有辦法勒。             │          │                │
│      │              │                  │A：怎麼講?                      │          │                │
│      │              │                  │B：因為我這。                   │          │                │
│      │              │                  │A：啊。                         │          │                │
│      │              │                  │B：我這只有半。                 │          │                │
│      │              │                  │A：真的還假的?                  │          │                │
│      │              │                  │B：這就要那種的了。             │          │                │
│      │              │                  │A：不然你至少還要給我4個人啊。  │          │                │
│      │              │                  │B：是喔。                       │          │                │
│      │              │                  │A：對啊，好不好。               │          │                │
│      │              │                  │B：還要給你幾個人?              │          │                │
│      │              │                  │A：4個人啊。                    │          │                │
│      │              │                  │B：至少要給你4個人喔?           │          │                │
│      │              │                  │A：對。                         │          │                │
│      │              │                  │B：了解，好，我想個辦法。       │          │                │
│      │              │                  │A：對啊，我給人家接下去了。     │          │                │
│      │              │                  │B：是喔，你本來是說幾個人啊?    │          │                │
│      │              │                  │A：20個啊。                     │          │                │
│      │              │                  │B：這陣陣頭，你給人家接20個?    │          │                │
│      │              │                  │A：嗯。                         │          │                │
│      │              │                  │B：確定?                        │          │                │
│      │              │                  │A：對啊，至少叫10個啊。         │          │                │
│      │              │                  │B：你如果有確定，我就幫你再跟他 │          │                │
│      │              │                  │   問一下。                     │          │                │
│      │              │                  │A：對啊，現在是怎樣?            │          │                │
│      │              │                  │B：沒有啦，因為我那個託人出去的 │          │                │
│      │              │                  │   。                           │          │                │
│      │              │                  │A：嗯，好。                     │          │                │
│      │              │                  │B：嗯，我看怎樣馬上打電話給你。 │          │                │
│      │              │                  │A：好。                         │          │                │
├───┼───────┼─────────┼────────────────┼─────┼────────┤
│  七  │99年3月28日   │A：賴昶瑋（091385 │A：喂。                         │99年基地聲│基隆市安樂區基金│
│      │08：06：20    │5572）→B：曾信堯 │B：喂，稍等一下。               │監字第    │一路56號6       │
│      │              │（0000000000）    │A：你還在問嗎?                  │000083號  │                │
│      │              │                  │B：對啊。                       │          │                │
│      │              │                  │A：真的拜託拜託。               │          │                │
│      │              │                  │B：我知道，好。我盡量找10個人給 │          │                │
│      │              │                  │   你。                         │          │                │
│      │              │                  │A：啊。                         │          │                │
│      │              │                  │B：我盡量找10個人給你啦。       │          │                │
│      │              │                  │A：沒關係啦。                   │          │                │
│      │              │                  │B：好不好?                      │          │                │
│      │              │                  │A：好，你盡量啦。               │          │                │
│      │              │                  │B：對啊。我看怎樣。             │          │                │
│      │              │                  │A：你在哪?                      │          │                │
│      │              │                  │B：啊。                         │          │                │
│      │              │                  │A：你在哪?                      │          │                │
│      │              │                  │B：我在公司附近啊。             │          │                │
│      │              │                  │A：是喔，啊我是晚上過去還是怎樣 │          │                │
│      │              │                  │   ，晚一點再過去還是怎樣?      │          │                │
│      │              │                  │B：你晚上過來好了。             │          │                │
│      │              │                  │A：好好好。                     │          │                │
│      │              │                  │B：晚上那種的2個人應該，20人，你│          │                │
│      │              │                  │   要20個人喔?                  │          │                │
│      │              │                  │A：沒有，現在這已經有6個人了。  │          │                │
│      │              │                  │B：啊。                         │          │                │
│      │              │                  │A：這裡已經6個人了。            │          │                │
│      │              │                  │B：現在剩6個人了啊。            │          │                │
│      │              │                  │A：這裡已經6個人了。            │          │                │
│      │              │                  │B：啊?                          │          │                │
│      │              │                  │A：這裡已經6個人了。            │          │                │
│      │              │                  │B：還差4個就對了。              │          │                │
│      │              │                  │A：不用啊，看你還有辦法給我多少 │          │                │
│      │              │                  │   盡量啊。                     │          │                │
│      │              │                  │B：不是啊，你不是那種的嗎，你不 │          │                │
│      │              │                  │   是說要20個人嗎?              │          │                │
│      │              │                  │A：嗯，你不是說沒有辦法。       │          │                │
│      │              │                  │B：啊我跟你說晚一點啊，晚上啊。 │          │                │
│      │              │                  │A：不然這樣好了，你儘量啦。     │          │                │
│      │              │                  │B：晚上你可以嗎?                │          │                │
│      │              │                  │A：可以啊。                     │          │                │
│      │              │                  │B：對啊，如果你現在要4個人，我可│          │                │
│      │              │                  │   以先給你啊。                 │          │                │
│      │              │                  │A：變你沒有就對了。             │          │                │
│      │              │                  │B：啊。                         │          │                │
│      │              │                  │A：變你自己沒有少年的就對了。   │          │                │
│      │              │                  │B：對啊。                       │          │                │
│      │              │                  │A：不要，這樣不要好了。         │          │                │
│      │              │                  │B：沒關係啦。                   │          │                │
│      │              │                  │A：你看怎樣打給我。             │          │                │
│      │              │                  │B：看你啊，你要你就這場先過來啊 │          │                │
│      │              │                  │   。                           │          │                │
│      │              │                  │A：不然你晚上好了。             │          │                │
│      │              │                  │B：你把人先載走啊。             │          │                │
│      │              │                  │A：不然你晚上好了。             │          │                │
│      │              │                  │B：是喔，好啊，不然我再叫小孩晚 │          │                │
│      │              │                  │   上東西準備準備。             │          │                │
│      │              │                  │A：好啊好啊。                   │          │                │
├───┼───────┼─────────┼────────────────┼─────┼────────┤
│  八  │99年3月28日   │B：曾信堯（       │A：喂。                         │99年基地聲│基隆市安樂區基金│
│      │17：02：48    │0000000000）→A： │B：你晚上要20個人，有沒有確定?  │監字第    │一路56號6       │
│      │              │賴昶瑋（0000000000│A：我起來再打給你好不好。       │000083號  │                │
│      │              │）                │B：啊。                         │          │                │
│      │              │                  │A：我要等電話，我再打給你。     │          │                │
│      │              │                  │B：你要給我確定啊。             │          │                │
│      │              │                  │A：他現在應該在睡。             │          │                │
│      │              │                  │B：喔。                         │          │                │
│      │              │                  │A：嗯。                         │          │                │
│      │              │                  │B：你如果有確定我就要叫人了啊。 │          │                │
│      │              │                  │A：因為說真的，我等一下晚上過去 │          │                │
│      │              │                  │   ，也是捧現金過去耶。         │          │                │
│      │              │                  │B：對啊。                       │          │                │
│      │              │                  │A：對啊，我最少已經有5個人的現金│          │                │
│      │              │                  │   啊。                         │          │                │
│      │              │                  │B：5個人的現金。                │          │                │
│      │              │                  │A：我這邊的人，我昨天不是拿借6個│          │                │
│      │              │                  │   人嗎，我要一次5個人拿去還你啊│          │                │
│      │              │                  │   。                           │          │                │
│      │              │                  │B：你要拿回來。                 │          │                │
│      │              │                  │A：錢啊。                       │          │                │
│      │              │                  │B：嗯，你等一下晚上會拿5個人的工│          │                │
│      │              │                  │   錢給我。                     │          │                │
│      │              │                  │A：對啊，順便帶他回去。         │          │                │
│      │              │                  │B：順便帶那個回去。             │          │                │
│      │              │                  │A：看你怎樣方便啦，我都可以啦， │          │                │
│      │              │                  │   因為我也是要問那個人他現在到 │          │                │
│      │              │                  │   底要不要，聽懂嗎?            │          │                │
│      │              │                  │B：他沒辦法將工錢先籌出來喔，不 │          │                │
│      │              │                  │   然人家（不清楚）叫一叫。     │          │                │
│      │              │                  │A：我先問他好不好，現在還那麼早 │          │                │
│      │              │                  │   。                           │          │                │
│      │              │                  │B：是喔。                       │          │                │
│      │              │                  │A：我晚一點再問好不好。         │          │                │
│      │              │                  │B：我怕太晚，人家（不清楚）都不 │          │                │
│      │              │                  │   出來，你聽的懂嗎?            │          │                │
│      │              │                  │A：嗯。                         │          │                │
│      │              │                  │B：ㄏㄟ啊，臨時要去哪邊叫人。   │          │                │
│      │              │                  │A：嗯，不然你就再用一個字就好了 │          │                │
│      │              │                  │   ，14個就好了，好不好?        │          │                │
│      │              │                  │B：再叫14個喔?                  │          │                │
│      │              │                  │A：ㄟ，好嗎?                    │          │                │
│      │              │                  │B：喔，好啊。                   │          │                │
│      │              │                  │A：那鳥仔跟謝董那樣說。         │          │                │
│      │              │                  │B：我看怎樣。                   │          │                │
│      │              │                  │A：你覺得這樣可以嗎?            │          │                │
│      │              │                  │B：我不知道耶。                 │          │                │
│      │              │                  │A：嗯。                         │          │                │
│      │              │                  │B：這樣的話。                   │          │                │
│      │              │                  │A：我跟你說啦，不管他要不要，我 │          │                │
│      │              │                  │   就下去把你吃下來，你聽的懂嗎?│          │                │
│      │              │                  │B：我知道啊，重點我工錢要先發啊 │          │                │
│      │              │                  │   。                           │          │                │
│      │              │                  │A ：嗯。                        │          │                │
│      │              │                  │B：我工錢要先發給人家啊。       │          │                │
│      │              │                  │A：我等一下回去我就先拿，不一定 │          │                │
│      │              │                  │   就拿六，還是五個人的錢給你， │          │                │
│      │              │                  │   五個人或六個人的。           │          │                │
│      │              │                  │B：你說拿五個薪水給我就對了。   │          │                │
│      │              │                  │A：ㄏㄟ啊，你聽懂嗎，我也知道你 │          │                │
│      │              │                  │   們這樣比較好作業，我昨天回來 │          │                │
│      │              │                  │   也立刻處理你那些。           │          │                │
│      │              │                  │B：你上個月還差人家薪水耶。     │          │                │
│      │              │                  │A：我知道，我連那個也會處理過來 │          │                │
│      │              │                  │   ，你聽懂嗎，那個你別煩惱，我 │          │                │
│      │              │                  │   會一條那個一條那個，好嗎？   │          │                │
│      │              │                  │B：嗯，好。                     │          │                │
│      │              │                  │A：這樣好嗎?                    │          │                │
│      │              │                  │B：不然晚上看怎樣再說好嗎，我跟 │          │                │
│      │              │                  │   （不清楚）說一下。           │          │                │
│      │              │                  │A：好啊，你就盡量啦，沒辦法就一 │          │                │
│      │              │                  │   個就好了，這樣好嗎?          │          │                │
│      │              │                  │B：好。                         │          │                │
│      │              │                  │A：嗯。                         │          │                │
│      │              │                  │B：喂，你都沒有別支喔。         │          │                │
│      │              │                  │A：有啊，我在等人回來就要辦了。 │          │                │
│      │              │                  │B：好啦好啦。                   │          │                │
├───┼───────┼─────────┼────────────────┼─────┼────────┤
│  九  │99年3月29日   │A：賴昶瑋（091385 │B：喂。                         │99年基地聲│基隆市安樂區樂利│
│      │17：52：42    │5572）→B：謝明遠 │A：喂。                         │監字第    │三街263巷75號4樓│
│      │              │（0000000000）    │B：ㄏㄟ。                       │000083號  │                │
│      │              │                  │A：在哪啊。                     │          │                │
│      │              │                  │B：在店裡啊，怎麼了。           │          │                │
│      │              │                  │A：我要問你。                   │          │                │
│      │              │                  │B：嗯怎樣?                      │          │                │
│      │              │                  │A：你現在是說我們的那個怎麼算?  │          │                │
│      │              │                  │B：沒有啊，那個。               │          │                │
│      │              │                  │A：就295喔，ㄟ28。              │          │                │
│      │              │                  │B：我們見面再說好了。           │          │                │
│      │              │                  │A：喔。                         │          │                │
│      │              │                  │B：好，BYE。                    │          │                │
├───┼───────┼─────────┼────────────────┼─────┼────────┤
│  十  │99年4月3日    │A：賴昶瑋（091385 │B：喂。                         │99年基地聲│基隆市仁愛區忠二│
│      │02：34：30    │5572）→B：曾信堯 │A：喂。                         │監續字第  │路58號          │
│      │              │（0000000000）    │B：大哥你起床了，我等你等到很累 │000210號  │                │
│      │              │                  │   耶。                         │          │                │
│      │              │                  │A：歹勢歹勢。                   │          │                │
│      │              │                  │B：你睡著就像死了一樣。         │          │                │
│      │              │                  │A：沒有啦，前幾天我都沒睡。     │          │                │
│      │              │                  │B：是喔。                       │          │                │
│      │              │                  │A：ㄏㄟ啊。                     │          │                │
│      │              │                  │B：你有在用厚。                 │          │                │
│      │              │                  │A：沒有啊，哪有在用。           │          │                │
│      │              │                  │B：不然怎麼睡著就像死了。       │          │                │
│      │              │                  │A：我發燒啦。                   │          │                │
│      │              │                  │B：發燒?                        │          │                │
│      │              │                  │A：對啊，你沒有聽到我鼻音很重?  │          │                │
│      │              │                  │B: 嗯。                         │          │                │
│      │              │                  │A：對啊。                       │          │                │
│      │              │                  │B：你那個什麼，我們要下去（不清 │          │                │
│      │              │                  │   楚）。                       │          │                │
│      │              │                  │A：真的還假的?                  │          │                │
│      │              │                  │B：真的啊。                     │          │                │
│      │              │                  │A：那我們怎麼辦?                │          │                │
│      │              │                  │B：所以我才問你現在。           │          │                │
│      │              │                  │A：我過去找你。                 │          │                │
│      │              │                  │B：啊。                         │          │                │
│      │              │                  │A：我現在去找你。               │          │                │
│      │              │                  │B：你現在要過來喔，你那邊都OK了 │          │                │
│      │              │                  │   嗎?                          │          │                │
│      │              │                  │A：OK啊。                       │          │                │
│      │              │                  │B：嗯。                         │          │                │
│      │              │                  │A：昨天不是就OK啊。             │          │                │
│      │              │                  │B：那我跟你說你來，你先等我。   │          │                │
│      │              │                  │A：我還要跟你說那個耶。         │          │                │
│      │              │                  │B：說什麼?                      │          │                │
│      │              │                  │A：那天你那個朋友不是說。       │          │                │
│      │              │                  │B：喔喔喔，那個可以嗎?          │          │                │
│      │              │                  │A：不是在，還是要叫他先講?      │          │                │
│      │              │                  │B：你看要怎樣?                  │          │                │
│      │              │                  │A：（不清楚）                   │          │                │
│      │              │                  │B：我現在在中壢啦。             │          │                │
│      │              │                  │A：你在中壢?                    │          │                │
│      │              │                  │B：對啊。                       │          │                │
│      │              │                  │A：在店裡等好嗎?                │          │                │
│      │              │                  │B：好啊好啊。                   │          │                │
│      │              │                  │A：一樣厚。                     │          │                │
│      │              │                  │B：好。                         │          │                │
├───┼───────┼─────────┼────────────────┼─────┼────────┤
│ 十一 │99年4月3日    │A：賴昶瑋（091385 │B：喂。                         │99年基地聲│基隆市仁愛區忠二│
│      │03：36：33    │5572）→B：曾信堯 │A：喂。你在哪?                  │監續字第  │路58號          │
│      │              │（0000000000）    │B：我在林森北路。               │000210號  │                │
│      │              │                  │A：我快到了耶。                 │          │                │
│      │              │                  │B：不然你先去那邊等我好嗎?      │          │                │
│      │              │                  │A：我沒開車耶。                 │          │                │
│      │              │                  │B：你沒開車。                   │          │                │
│      │              │                  │A：嗯。                         │          │                │
│      │              │                  │B：不然你怎麼來?                │          │                │
│      │              │                  │A：坐計程車。                   │          │                │
│      │              │                  │B：坐計程車喔，我叫我哥幫你開門 │          │                │
│      │              │                  │   好了。                       │          │                │
│      │              │                  │A：那我到了再打給你好了。       │          │                │
│      │              │                  │B：好啊好啊。                   │          │                │
├───┼───────┼─────────┼────────────────┼─────┼────────┤
│ 十二 │99年4月3日    │A：賴昶瑋（091385 │B：喂。                         │99年基地聲│臺北市信義區忠孝│
│      │04：15：17    │5572）→B：曾信堯 │A：喂。你在哪?                  │監續字第  │東路五段815號12 │
│      │              │（0000000000）    │B：你到了喔?                    │000210號  │樓樓頂平台及水塔│
│      │              │                  │A：我在路上，差不多一會就到了。 │          │上              │
│      │              │                  │B：我叫我大哥開門。             │          │                │
│      │              │                  │A：嗯。你還要多久?              │          │                │
├───┼───────┼─────────┼────────────────┼─────┼────────┤
│ 十三 │99年4月3日    │A：賴昶瑋（091385 │B：喂。                         │99年基地聲│臺北市松山區南京│
│      │04：15：43    │5572）→B：曾信堯 │A：喂，你還要很久嗎?            │監續字第  │東路五段411號8樓│
│      │              │（0000000000）    │B：還要一陣子。                 │000210號  │屋頂            │
│      │              │                  │A：好，你趕一下。               │          │                │
│      │              │                  │B：好。                         │          │                │
├───┼───────┼─────────┼────────────────┼─────┼────────┤
│ 十四 │99年4月3日    │A：賴昶瑋（091385 │B：喂。                         │99年基地聲│臺北市士林區延平│
│      │04：39：03    │5572）→B：曾信堯 │A：喂，你過來了嗎?              │監續字第  │北路五段67號4樓 │
│      │              │（0000000000）    │B：我跟你說喔，我跟我一個兄仔在 │000210號  │屋頂            │
│      │              │                  │   講事情，我馬上回去。         │          │                │
│      │              │                  │A：好。                         │          │                │
│      │              │                  │B：好嗎，講完馬上回去。你等我一 │          │                │
│      │              │                  │   下，我順便要跟你講事情。     │          │                │
│      │              │                  │A：好。                         │          │                │
└───┴───────┴─────────┴────────────────┴─────┴────────┘
附表三
┌──┬──────────┬──────────────┐
│編號│  犯罪時間（民國）  │         犯罪事實           │
├──┼──────────┼──────────────┤
│ 一 │九十九年三月十二日前│曾信堯於不詳地點，販賣不詳數│
│    │某日時許            │量之愷他命予賴昶瑋。        │
├──┼──────────┼──────────────┤
│ 二 │九十九年三月二十五日│曾信堯、謝明遠於萬家檳榔攤販│
│    │上午一時許          │賣不詳數量之愷他命予賴昶瑋之│
│    │                    │事實。                      │
├──┼──────────┼──────────────┤
│ 三 │九十九年四月三日前某│謝明遠在不詳地點，販賣不詳數│
│    │日時許              │量之愷他命予賴昶瑋。        │
├──┼──────────┼──────────────┤
│ 四 │九十九年五月九日上午│曾信堯在臺北市○○○路加油站│
│    │某時許              │，以二十二萬四千元之價格，販│
│    │                    │賣八百公克愷他命予賴昶瑋。  │
├──┼──────────┼──────────────┤
│ 五 │九十九年五月十一日前│曾信堯以二十八萬元販賣一公斤│
│    │某日時許            │愷他命予賴昶瑋，並由謝明遠在│
│    │                    │萬家檳榔攤交付予賴昶瑋。    │
└──┴──────────┴──────────────┘

司法院資訊處製作；財團法人民間司法改革基金會備份。
